臺灣臺中地方法院民事裁定
111年度補字第105號
原      告  財政部國有財產署中區分署

法定代理人  趙子賢  
訴訟代理人  程光儀律師            
            張義群律師          
            彭郁紋律師          
            蔡欣澤律師
被      告  曾益堂  
上列當事人間請求拆屋還地事件，本院裁定如下：
    主  文
本件訴訟標的價額核定為新臺幣4,191,600元。
原告應於本裁定送達後5日以內補繳第一審裁判費新臺幣42,580
元，如逾期未繳，即駁回其訴。
    理  由
一、按提起民事訴訟應依民事訴訟法第77條之13、第77條之14規
    定繳納裁判費，此為法定必備之程式。次按訴訟標的之價額
    ，由法院核定；核定訴訟標的之價額，以起訴時之交易價額
    為準；無交易價額者，以原告就訴訟標的所有之利益為準，
    ；以一訴主張數項標的者，其價額合併計算之；以一訴附帶
    請求其孳息、損害賠償、違約金或費用者，不併算其價額，
    同法第77條之1第1、2項、第77條之2第1項前段、第2項定有
    明文。次按土地所有權人依民法第767條所有物返還請求權
    請求無權占有人拆除房屋返還土地，其訴訟標的價額，應以
    土地起訴時之交易價額為準；其併依同法第179條附帶請求
    給付相當於租金利益之不當得利部分，不併算其價額。
二、經查，本件原告起訴聲明第1、2項為：「㈠被告應將坐落臺
    中市○○區○○○段○○○○○段0000地號土地（下稱系爭土地）上之
    「樹木等林作（面積約9,980平方公尺，以實測為準）」移
    除，並將上開占用部分土地返還原告。㈡被告應給付原告新
    臺幣（下同）84,080元，及自起訴狀繕本送達被告翌日起至
    清償日止，按週年利率5％計算之利息；被告並應自民國110
    年9月1日起至返還前項土地之日止，按月給付原告964元」
    。是本件應以原告聲明第1項請求被告返還土地面積起訴時
    之交易價額計算訴訟標的價額；至原告聲明第2項附帶請求
    相當於租金利益之不當得利部分，則不併算價額。從而，本
    件訴訟標的價額暫核定為4,191,600元（計算式：原告請求
    返還之土地面積9,980平方公尺×系爭土地起訴時公告現值42
    0元／平方公尺＝4,191,600元）。
三、查本件訴訟標的價額核定為4,191,600元，應徵第一審裁判
    費42,580元，未據原告繳納。茲依民事訴訟法第249條第1項
    第6款規定，命原告於本裁定送達後5日以內逕向本院補繳，
    如逾期未繳，即駁回其訴，特此裁定。
中　　華　　民　　國　　111 　年　　1 　　月　　3 　　日
                  民事第二庭  法  官　鄭百易　
正本係照原本作成。
如不服本裁定關於核定訴訟標的價額部分，應於送達後10日內，
向本院提出抗告狀，並繳納抗告裁判費1,000元；命補繳裁判費
部分，不得抗告。
中　　華　　民　　國　　111 　年　　1 　　月　　3 　　日
　　　　　　　　　　　　　　　　　　書記官　唐振鐙